# 被套项目列示

提问人：z239239 时间：2015-03-27 20:56:02
套期保值会计
A证券公司开展融资融券业务，A公司利用沪深 300 股指期货对冲融出证券的公允价值变动风险，假定套期有效。被套项目(原在可供出售核算、列示)期末在报表上如何列示？
个人理解： 假定套保有效，应该列示为以公允价值计量且其变动计入当期损益的金融资产--指定指定以公允价值计量且变动计入当期损益的金融资产。
但令人疑惑的是，本人查阅了近两年上市证券公司的年报，四大出具的审计报告，基本没有将股指期货认定为套期工具，均认定为非套期工具。仅有几家认定了套期工具。但被套项目如何处理，均为提及。
请教陈版及各位大侠。

回答人：chenyiwei
套期会计方法比较复杂，运用门槛高，所以在实务中用的比较少。 另外，在公允价值套期中，被套期项目并不是简单地列报为“以公允价值计量且其变动计入当期损益的金融资产--指定指定以公允价值计量且变动计入当期损益的金融资产”，因为被套期项目只是在套期关系存续期间的公允价值变动是计入损益的，与完全按公允价值计量且计入损益的情形仍有差异。